【裁判字號】    99,抗,939
【裁判日期】    990818
【裁判案由】    聲請定其應執行刑
【裁判全文】
臺灣高等法院刑事裁定                   99年度抗字第939號
抗  告  人  臺灣板橋地方法院檢察署檢察官
受  刑  人  甲○○
上列抗告人因聲請定其應執行刑案件，不服臺灣板橋地方法院99
年度聲字第2902號，中華民國99年6 月30日第一審裁定（聲請案
號：臺灣板橋地方法院檢察署99年度執聲字第1866號），提起抗
告，本院裁定如下：
    主  文
原裁定撤銷，發回臺灣板橋地方法院。
    理  由
一、按裁判確定前犯數罪者，應依刑法第51條之規定，定其應執
    行之刑，刑法第50條、第51條定有明文。又數罪併罰，有二
    裁判以上者，依刑法第51條規定，定其應執行刑，刑法第53
    條亦有明文。是檢察官聲請定執行刑之數裁判所宣告之數罪
    ，均在裁判確定前所犯者，即符合聲請定執行刑之要件。
二、原裁定意旨略以：抗告人即受刑人甲○○因於附表編號一、
    二、四所示之犯罪日期，犯如附表所示毒品危害防制條例等
    罪，附表編號一、二等罪先後經臺灣板橋地方法院判處有期
    徒刑8 月、4 月，應執行有期徒刑10月；又附表編號四之罪
    另經同法院判處有期徒刑1 年，均已確定在案（除附表編號
    二之犯罪日期誤載為98年2 月6 日為警採集尿液前回溯26、
    96小時內某時，應更正為98年2 月5 日某時許外），此有本
    院被告前案紀錄表、臺灣板橋地方法院98年度訴字第1253號
    、第1377號號判決書各1 件附卷可稽。茲檢察官聲請就受刑
    人所犯如附表編號一、二、四所示各罪定其應執行之刑，審
    核該數罪俱係在首先確定之科刑判決確定前所犯，且上開案
    件犯罪事實最後判決之法院為臺灣板橋地方法院，故由臺灣
    板橋地方法院檢察署檢察官為本件聲請，應認此部份聲請為
    正當，應定其應執行之刑。爰依刑事訴訟法第477 條第1 項
    ，刑法第53條、第51條第5 款，裁定附表編號一、二、四所
    示各罪應執行有期徒刑1 年10月。至於受刑人所犯如附表編
    號三所示之罪，其犯罪時間為98年3 月16日，係在附表編號
    四所示確定判決日期之後（即於98年2 月8 日），揆諸上開
    說明，附表編號三所示之罪，不得與附表編號一、二、四所
    示之罪合併定其應執行之刑，自應駁回檢察官此部分定執行
    刑之聲請等語。
三、抗告意旨略以：原裁定認附表抗告人所犯編號三之罪犯罪日
    期係在抗告人所犯附表編號四之罪裁判確定後，故未准予就
    抗告人所犯附表編號三之罪與抗告人所犯附表編號一、二、
    四等罪合併定應執行刑。然本件抗告人所犯附表編號四之罪
    受判決確定之日期應為99年間，並非附表編號四所示98年2
    月8 日，則抗告人所犯附表編號三之罪之犯罪日期係於98年
    3 月16日，自合於數罪併罰之規定，原裁定漏未審酌至此，
    當有違背法律之規定，請求准予撤銷原裁定云云。
四、經查：原裁定以抗告人所犯附表編號三所示之罪之犯罪日期
    ，係於附表編號四之罪確定判決之後，而認抗告人所犯附表
    編號三所示之罪，不得與附表編號一、二、四所示之罪合併
    定其應執行之刑，而僅就附表編號一、二、四所示之罪合併
    定其應執行之刑，並駁回檢察官就抗告人所犯附表編號三所
    示之罪聲請合併定執行刑部分之聲請等語，固非無見。惟本
    件抗告人所犯附表編號四之罪所處之刑，經臺灣板橋地方法
    院於98年12月31日以98年訴字第1377號判決判處抗告人有期
    徒刑1 年等情，有該判決附卷及本院被告前案紀錄表各1 紙
    可稽。準此，本件抗告人所犯附表編號四之罪之判決確定日
    期，自當於98年12月31日之後，而本院被告前案紀錄表、臺
    灣板橋地方法院檢察署99年度執午字第2441號檢察官執行指
    揮書（甲）及檢察官本件聲請附表所載抗告人關於本案之確
    定日期為98年2 月8 日顯係誤載，原裁定依據前揭錯誤日期
    以抗告人所犯附表編號四所載之確定判決日期為98年2 月8
    日，因而認抗告人附表所犯附表編號三之罪之犯罪日期，係
    於附表編號四之罪之確定判決之日後云云，顯有誤會，則檢
    察官聲請本件抗告人所犯附表編號三之罪與其所犯附表編號
    一、二、四等宣告之數罪，是否均在裁判確定前所犯？是否
    符合聲請定執行刑之要件？尚須調閱相關卷宗予以查明，自
    非無再予研求之餘地。抗告人提起本件抗告，指摘原審裁定
    不當，非無理由，原裁定既有前開可議之處，自應由本院將
    原裁定予以撤銷，發回原審法院更為妥適之裁量，以維法制
    。
五、據上論斷，依刑事訴訟法第413 條，裁定如主文。
中    華    民    國    99    年    8     月    18    日
                  刑事第十四庭審判長法  官  陳志洋
                                    法  官  梁耀鑌
                                    法  官  謝靜恒
以上正本證明與原本無異。
如不服本裁定，應於收受送達後五日內向本院提出抗告狀。
                                    書記官  陳珮茹
中    華    民    國    99    年    8     月    18    日

司法院資訊處製作；財團法人民間司法改革基金會備份。
